【裁判字號】    89,上易,1218
【裁判日期】    890630
【裁判案由】    竊盜
【裁判全文】
臺灣高等法院臺中分院刑事判決                  八十九年度上易字第一二一八號
    上  訴  人
    即  被  告  乙○○
    選任辯護人  李淵源
右上訴人，因被告竊盜案件，不服臺灣彰化地方法院八十八年度易字第一三九二號，
中華民國八十九年三月三十一日第一審判決（起訴案號：臺灣彰化地方法院檢察署八
十八年度偵字第九０二四號），提起上訴，本院判決如左：
    主      文
上訴駁回。
    事實及理由
一、本案經本院審理結果，認第一審判決以上訴人即被告（下稱被告）乙○○，連續
    竊盜，累犯，處有期徒刑壹年陸月。並將扣案之鑰匙壹支沒收。其認事用法及量
    刑並無不當，應予維持，並引用第一審判決書記載之事實、證據及理由（如附件
    ）。
二、被告上訴意旨略稱：伊未再行竊另輛機車，而係該機車擋住車道，伊將該機車推
    開，丁○○誤係伊再行竊未成。又警員在訊問時，有毆打伊之行為，原審量刑過
    重云云。惟查被告於八十八年九月八日十三時許，在彰化縣員林鎮臺灣省合作金
    庫員林支庫前，行竊丁○○機車置物箱內現金二千八百元得逞後，又於同日十三
    時三十分許，再返回彰化縣員林鎮○○街○○路口，著手行竊另輛機車未得逞，
    經丁○○發覺而報警查獲之情事，業據被害人丁○○於警訊時指證甚詳，核與被
    告於警訊時所供情節相符，並經證人即警員丙○○於本院八十九年六月八日調查
    時供稱屬實，丙○○且就查獲過程及偵訊過程供稱至詳，被告於偵查中亦無刑求
    之抗辯，是被告於原審及本院以上開未再行竊另輛機車，伊被警察刑求云云置辯
    ，均難以採信。且本件事證已明確，丁○○經本院兩次合法傳喚未能到庭，已無
    礙上開之認定，自無庸再行傳喚。又依被告之前科表所載，被告自六十五年起即
    犯竊盜罪，六十八年、六十九年、七十四年、七十七年、七十九年、八十一年、
    八十三年又在高雄、桃園、嘉義、臺南、屏東等地犯有竊盜罪，可見被告不僅素
    行不良，犯案地且散布全省各地，對社會所生危害甚嚴重，檢察官復聲請強制工
    作在案，則原審僅量處被告有期徒刑一年六月，並於理由內說明而未同時宣告強
    制工作，難謂原審之量刑過重。
三、再者，該扣案之鑰匙一支，雖係被告所有，但既可開啟被害人丁○○機車之置物
    箱，自堪認該鑰匙係供犯罪所用之物，應一併宣告沒收。是原審因而量處被告有
    期徒刑一年六月，並將機車鑰匙一支沒收，核無不合，量刑亦屬允當，被告仍執
    陳詞，空口否認有上開第二次行竊未遂之犯行云云，難認有理由，其上訴自應予
    駁回。
據上論結，應依刑事訴訟法第三百七十三條、第三百六十八條，判決如主文。
本案經檢察官甲○○到庭執行職務
中      華      民      國    八十九     年      六       月    三十    日
                                  臺灣高等法院臺中分院刑事第二庭
                                        審判長法  官  羅  禮  政
                                              法  官  陳  欣  安
                                              法  官  蔡  聰  明
右為正本係照原本作成。
不得上訴。
                                              書記官    瑞  芳
中      華      民      國    八十九     年      六       月    三十    日
附錄：本案論罪科刑法條全文
刑法第三百二十條：
意圖為自己或第三人不法之所有，而竊取他人之動產者，為竊盜罪，處五年以下有期
徒刑、拘役或五百元以下罰金。
意圖為自己或第三人不法利益，而竊佔他人之不動產者，依前項之規定處斷。
前二項之未遂犯罰之。                                                    Ｄ


司法院資訊處製作；財團法人民間司法改革基金會備份。
